臺灣板橋地方法院民事判決　九十一年度訴字第五○五號
　　原　　　告　交通銀行股份有限公司
　　法定代理人　戊○○
　　訴訟代理人　丁○○
　　　　　　　　丙○○
　　被　　　告　永鎧興業股份有限公司
　　法定代理人　乙○○
　　被　　　告　甲○○
　　訴訟代理人　乙○○
右當事人間請求給付借款事件，本院判決如左：
    主    文
被告等應連帶給付原告新台幣肆佰捌拾陸萬玖仟貳佰貳拾玖元，及附表所示之利息及
違約金。
訴訟費用由被告等連帶負擔。
本判決得假執行。
    事    實
甲、原告方面：
    壹、聲明：求為判決，如主文所示，並陳明以供擔保為條件，聲請准予宣告假執
              行。
    貳、陳述：被告永鎧興業股份有限公司為營運週轉需要，於民國〔下同〕九十年
        六月二十八日，邀同被告乙○○、甲○○為連帶保證人，與原告訂立〔九十
        〕交板字第０二六號短期授信合約，向原告借用新台幣〔下同〕伍佰伍拾萬
        元，約定利息按原告基本放款利率〔目前為年息百分之八點八〕浮動計息，
        每月收息壹次，原告基本放款利率調整時，即日隨同調整，逾期清償在六個
        月以內者，按上開利率百分之十，在六個月以上者，按上開利率百分之二十
        計付違約金，原約定借款期間自九十年六月十三日起至九十一年六月十三日
        止，惟因被告另有壹筆短期購料放款壹佰萬元，於九十年十月九日到期未繳
        納，迭經原告多次催索，被告仍未依約償還，原告乃依兩造訂立之〔九十〕
        交板字第０二六號短期授信合約第十五條有關期限利益喪失之規定，以郵局
        存證信函宣告所有借款自九十年十月十六日全部到期，請求被告清償全部借
        款，迭經催索，尚有附表所示本利暨違約金迄未清償，為此提起本件訴訟。
    參、證據：提出─
          一、〔九十〕交板字第０二六號短期授信合約書影本壹件。
          二、約定書影本參件。
          三、板橋郵局存證信函第三０七七號影本壹件。
          四、系爭借款『放款主檔查詢』表壹件。
乙、被告方面：
    壹、聲明：被告願如數將借款返還原告，金額如原告聲明欄所示。
    貳、陳述：被告確曾向原告借用右開款項，但因『發生些問題』，因而遲延還款
              。被告願如數將借款返還原告，金額如原告聲明欄所示〔參見本院九
              十一年三月二十五日言詞辯論筆錄〕。
    理    由
甲、得心證之理由：
    壹、原告起訴主張之右開事實，與被告陳稱：「被告確曾向原告借用右開款項」
        等情，互核相符，復據原告出〔九十〕交板字第０二六號短期授信合約書影
        本壹件、約定書影本參件、板橋郵局存證信函第三０七七號影本壹件等為據
        ，信原告主張之右開事實為真正；被告聲明「願如數將借款返還原告，金額
        如原告聲明欄所示。」〔參見本院九十一年三月二十五日言詞辯論錄〕，核
        其意旨係於言詞辯論時為訴訟標的之認諾，應本於被告之認諾為其敗訴之判
        決。
    貳、從而，原告依消費借貸及連帶保證契約請求被告連帶給付原告新台幣肆佰捌
        拾陸萬玖仟貳佰貳拾玖元，及附表所示之利息及違約金，為有理由，應予准
        許。
乙、假執行之宣告：
    本判決所命之給付，係本於被告之認諾所為之判決，爰依職權宣告假執行。
丙、結論：本件原告之訴為有理由，依民事訴訟法第七十八條、第八十五條第二項、
    第三百八十九條第一項第一款，判決如主文。
中　　　華　　　民　　　國　　九十一　　年　　　三　　　月　　二十九　　日
                                  臺灣板橋地方法院民事第二庭
~B法　　　官　陳福來
右為正本係照原本作成。
如對本判決上訴，須於判決送達後廿日內向本院提出上訴狀。
中　　　華　　　民　　　國　　九十一　　年　　　三　　　月　　二十九　　日
~B法院書記官　李威賜
